臺灣臺北地方法院交通事件裁定　　　　　　　　　九十二年度交聲字第一二一一號
　　原處分機關　臺北市交通事件裁決所
　　異議人即
　　受處分人　　康普企業有限公司
　　代 表 人　　賴朝冬
右列受處分人因違反道路交通管理處罰條例案件，對於臺北市交通事件裁決所中華民
國九十二年五月二十三日所為之處分（原處分案號：北市裁三字第車裁二二─ＣＧ0
000000號），聲明異議，本院裁定如左：
    主      文
異議駁回。
    理      由
一、按汽車駕駛人，行車速度，超過規定之最高時速，或低於規定之最低時速，處新
    臺幣（下同）一千二百元以上二千四百元以下罰鍰，道路交通管理處罰條例第四
    十條第一項定有明文；又汽車之駕駛人行車速度超過規定之最高時速未滿二十公
    里為警舉發者，而在舉發通知單上所載之應到案日期前到案聽候裁決，經主管機
    關調查後仍認定其有違規停車之行為者，依違反道路交通管理事件統一裁罰基準
    及處理細則（下稱處理細則）第四十四條第一項及違反道路交通管理事件統一裁
    罰基準表（下稱基準表）之規定，須對該違規駕駛人處以一千七百元之罰鍰。另
    按汽車駕駛人之違規行為經以科學儀器取得證據資料，當場不能或不宜攔截製單
    舉發者，得對於汽車所有人逕行舉發處罰，道路交通管理處罰條例第七條之二第
    一項第六款規定甚明。而逕行舉發違反道路交通管理事件，經汽車所有人依通知
    單之應到案日期前到案，並告知違規駕駛人姓名、
    罰機關應即另行通知違規駕駛人到案依法處理；逾應到案日期，處罰機關應依道
    路交通管理處罰條例第八十五條第三項規定處罰該汽車所有人，前揭處理細則第
    二十四條亦定有明文；換言之，如汽車所有人未於應到案日期前到案，或雖於應
    到案日期前到案而未告知處罰機關實際之違規駕駛人者，處罰機關仍應依道路交
    通管理處罰條例第八十五條第三項「本條例關於車輛駕駛人之處罰，如應歸責於
    車輛所有人者，處罰車輛所有人」之規定，對車輛所有人加以處罰。
二、本件異議人即受處分人康普企業有限公司所有之車牌號碼ＢＹ─一五六五號自用
    小客車，於民國九十二年二月十五日上午十時三十八分許，行經臺北縣新店市景
    美橋頭與順安街口，因行車速度超過規定之最高時速五十公里，而經臺北縣政府
    警察局設置於該處之自動測速照相儀器拍攝採證，經微電腦測出時速為六十四公
    里，遂以受處分人有違反道路交通管理處罰條例第四十條第一項之超速違規行為
    逕行掣單舉發，經將舉發通知單送達受處分人後，受處分人於應到案日期（九十
    二年四月四日）前之九十二年四月三日向原處分機關提出申訴，惟並未同時告知
    處罰機關實際之違規駕駛人，經原處分機關請舉發單位調查結果，仍認受處分人
    所有前揭車號汽車確有前開違規行為，原處分機關乃依道路交通管理處罰條例第
    四十條第一項、第八十五條第三項、處理細則第四十四條第一項暨基準表之規定
    ，於九十二年五月二十三日以北市裁三字第車裁二二─ＣＧ0000000號裁
    決書裁處車輛所有人即受處分人罰鍰一千七百元在案。
三、受處分人聲明異議意旨略以：依本件二張採證照片以觀，伊之車輛從第一張照片
    拍完至第二張照片僅行進六公尺，而該二張照片相差零點八秒，換算成秒速為七
    點八公尺，即時速二十七公里，且該測速器不準，依舉發單位之函文可知該測速
    器可經由人為調整，足見舉發單位提出之證據可以被有意之人故意運作，該不真
    實之證據不具有法定證據力云云。惟查，受處分人在前揭路段超速行駛之違規事
    實，有臺北縣政府警察局於該路段設置之微電腦自動測速照相儀器所拍攝之採證
    照片二張附卷可稽，經本院函詢該局採證照片上所顯示之各數字代表意義為何，
    該局函覆稱：查本微電腦自動測速照相儀器係違規車輛駛壓過感應圈始能啟動拍
    攝第一、二張照片，並被微電腦測出時速為六十四公里，依據採證照片，正上方
    黑框內數據，上一行為違規時間年、月、日、時、分，中欄左邊為車道別，一表
    示內側車道，二表示中線車道，三表示外側車道，及第一張與第二張拍攝時差○
    ‧八秒，中欄右邊為感應圈之距離二○○ＣＭ，下欄左邊為案件流水號碼，右邊
    第一張顯示一四五五為拍攝地點代號，第二張顯示Ｖ＝六四為時速六十四公里，
    查違規地點每車道各埋設感應線圈，儀器偵測違規超速時會判別何車道違規行為
    ，且微電腦自動測速照相儀器內顯示車道別，若其他車道車輛有同時違規行為會
    被儀器偵測並拍攝第三張照片，查本案ＢＹ─一五六五號車，違規時行駛第一車
    道（即內側車道），其他車道車輛並無違規超速行為等語，有臺北縣政府警察局
    九十三年四月十二日北警交字第○九三○○四六六八三號函一紙在卷可稽；另依
    卷內該局九十二年四月二十三日北警交字第○九二○○二八八四六號函，亦載稱
    ：本案違規係經精密微電腦自動照相儀器所拍攝，採證相片內顯示○‧八秒係兩
    張照片拍攝秒差，與計算方法無關，儀器有故障立即停機並停止拍攝，當時儀器
    正常運作無故障等語。受處分人雖陳稱其曾前往現場用腳步計算，其車輛從第一
    張照片拍完至第二張照片間，僅行進六公尺，該二張照片相差零點八秒，換算成
    秒速為七點八公尺，即時速二十七公里云云，惟受處分人僅依腳步計算距離，並
    無任何客觀證據佐證其所言，且依前揭舉發單位函文所示，兩張照片間之拍攝秒
    差與時速之計算方法並無關連，況依二張舉發照片內受處分人前揭車輛與其他車
    輛之前後相對位置以觀，受處分人之車輛明顯較其他車道之車輛行駛速度為快，
    而該路段係臺北縣新店市景美橋之下橋處，應屬車輛速度較快之路段，受處分人
    辯稱其時速僅二十七公里云云，亦與一般通常經驗法則不符。本件既經微電腦自
    動測速照相儀器之科學方法拍攝採證，且無何等故障或誤判情事，所為之採證照
    片當然足以援為舉發本件違規行為之證據，受處分人空言辯稱測速儀器不準，自
    不足採信。本件違規事證明確，受處分人前揭超速違規行為堪以認定。
四、綜上所述，受處分人之前揭車輛確有行車速度超過規定之最高時速未滿二十公里
    之違規事實，受處分人已於應到案日期前提出申訴，惟並未同時告知處罰機關實
    際之違規駕駛人，從而原處分機關依道路交通管理處罰條例第四十條第一項、第
    八十五條第三項、處理細則第四十四條第一項暨基準表之規定，裁處車輛所有人
    即受處分人罰鍰一千七百元，核無違誤，本件受處分人之異議為無理由，自應將
    其異議駁回。
據上論斷，應依道路交通案件處理辦法第十九條，裁定如主文。
中　　　華　　　民　　　國　　九十三　　年　　　四　　　月　　二十九　　日
                                  臺灣臺北地方法院交通法庭
                                      法  官  林庚棟
右正本證明與原本無異。
如不服本裁定，應於裁定送達後五日內，向本院提出抗告狀。
                                      書記官  殷玉芬
中　　　華　　　民　　　國　　九十三　　年　　　五　　　月　　　　三    日
